臺灣臺北地方法院刑事判決　　　　　　　　　　　　　九十一年度易字第一六三號
　　公　訴　人　臺灣臺北地方法院檢察署檢察官
　　被　　　告　丁○○
右列被告因贓物案件，經檢察官聲請以簡易判決處刑（九十年度偵字第六五六八號）
，本院認不宜以簡易判決處刑，改依通常程序審理並判決如左：
    主  文
丁○○故買贓物，累犯，處有期徒刑肆月，如易科罰金，以參佰元折算壹日。
    事  實
一、丁○○於民國八十七年間因傷害等案件，經臺灣士林地方法院於八十七年十二月
    十五日以八十七年度易字第二００五號判決確定，應執行有期徒刑六月，如易科
    罰金，以三百元折算一日，並於八十八年四月十九日易科罰金執行完畢。竟不知
    悔改，於八十八年八月中旬某日，在臺北市中正區臺北火車站前，明知綽號「小
    陳」，真實年籍不詳之成年男子所兜售未懸掛車牌之輕型機車，係不詳人士行竊
    所得之贓物，仍以新台幣（下同）五千元之價格，予以買受供已騎用。嗣於同年
    十月二十一日下午五時三十分許，在臺北市○○○路、延平路口為警查獲。
二、案經臺北市政府警察局大同分局報告由臺灣臺北地方法院檢察署檢察官偵查聲請
    簡易判決處刑。
    理  由
一、訊據被告丁○○於本院調查、審理時固坦承在前述時、地，以五千元價格購入綽
    號「小陳」，真實年籍不詳之成年男子所兜售，未懸掛車牌之輕型機車，購入時
    沒有檢查行照等相關證件、也沒有辦理過戶手續，嗣並為警查獲等事實，核與被
    害人甲○○指訴機車遭竊之事實（臺灣臺北地方法院檢察署八十八年度偵字第二
    三六七０號偵查卷第九頁參照）、證人即查獲被告本案犯行之員警戊○○、乙○
    ○、周維邦、丙○○結證本案查獲之經過並被告該時騎乘之機車為贓車之事實（
    本院九十一年四月九日訊問筆錄）相符，且有車輛失竊查詢表影本附卷可稽（前
    開偵查卷第十九頁），足以擔保被告此任意性自白與事實相符。惟矢口否認有何
    故買贓物犯行，辯稱：伊不曉得那輛機車是贓車，直到為警查獲，被警察告知後
    才知道，購入時沒有辦過戶手續，是因為買進後過幾天要辦手續時已找不到「小
    陳」云云；經查，被告所購買之贓車為一九九八年年份、廠牌三陽、排氣量四十
    九Ｃ．Ｃ之輕型機車，查獲當時市價四萬元左右，此有前開被害人指訴與查詢表
    影本可證，被告僅以五千元價格即可購得，且購入時未即時檢查行照等相關證件
    、也未辦理過戶手續，為警查獲當時被告又是沒有懸掛車牌而騎乘，以此偏離機
    車正常交易程序與購入價格等情觀之，被告顯係明知該部機車為贓物仍予以購入
    ，所辯僅為卸責之詞，不足採信。至於被告曾一度辯稱，伊被查獲當時所騎機車
    ，是自有之機車而非本案所訴之贓車，伊從未騎過該部贓車，請求傳喚伊住所之
    管理員及工作地點老闆，待證事項為渠等有無看過伊騎乘該部贓車出入云云（本
    院九十一年三月十四日訊問筆錄第五頁以下參照），因被告嗣後已坦承上開所述
    ，是因為擔心入獄服刑後，伊的父親無人照顧，才向受命法官撒謊；且縱然被告
    聲請傳訊之證人均能證實未看過被告騎乘該部贓車，也不能當然證明被告並無購
    入、騎乘該部贓車，為警查獲時係騎己有之機車；故此證據與被告本案犯行無關
    連性，為不必要之證據，無庸調查。事證明確，犯行洵堪認定。
二、核被告丁○○所為，係犯刑法第三百四十九條第二項之故買贓物罪。查被告於八
    十七年間因傷害等案件，經臺灣士林地方法院於八十七年十二月十五日以八十七
    年度易字第二００五號判決應執行有期徒刑六月，如易科罰金，以三百元折算一
    日確定，並在八十八年四月十九日易科罰金執行完畢，查被告於五年內再犯本案
    有期徒刑以上刑之罪，為累犯，應依刑法第四十七條之規定，加重其刑。爰審酌
    被告之犯罪動機、目的、手段、生活狀況、品行、故買贓物之種類、數目為輕型
    機車一輛與犯罪後態度等一切情狀，量處如主文所示之刑，並諭知易科罰金之折
    算標準，以資儆懲。又按刑法第四十一條業已修正為：「犯最重本刑為五年以下
    有期徒刑以下之刑之罪，而受六個月以下有期徒刑或拘役之宣告，因身體、教育
    、職業、家庭之關係或其他正當事由，執行顯有困難者，得以一元以上三元以下
    折算一日，易科罰金。但確因不執行所宣告之刑，難收矯正之效，或難以維持法
    秩序者，不在此限。」「併合處罰之數罪，均有前項情形，其應執行之刑逾六月
    者，亦同」，並於九十年一月十日修正施行、同月十二日生效，是被告犯本次故
    買贓物犯行後法律已有變更，以修正後之刑法第四十一條對被告較為有利，依刑
    法第二條第一項前段之規定，應適用有利被告之修正後刑法第四十一條之規定。
據上論斷，應依刑事訴訟法第四百五十二條、第二百九十九條第一項前段，刑法第二
條第一項前段、第四十七條、第三百四十九條第二項、修正後第四十一條第一項前段
，罰金罰鍰提高標準條例第一條前段、第二條，判決如主文。
本案經檢察官絲漢德到庭執行職務
中      華      民      國      九十一      年    五    月    十七      日
                              臺灣臺北地方法院刑事第四庭
                                  審判長  法  官   余學淵
                                          法  官   陳嘉琪
                                          法  官   姚念慈
右正本證明與原本無異。
如不服本判決，應於判決送達後十日內向本院提出上訴狀(應抄附繕本)。告訴人
或被害人如對於本判決不服者，應具備理由請求檢察官上訴，其上訴期間之計算
係以檢察官收受判決正本之日期為準。
                                          書記官   林義盛
中      華      民      國      九十一      年    五    月    十七      日
附錄本案論罪科刑法條全文：
刑法第三百四十九條
收受贓物者，處三年以下有期徒刑、拘役或五百元以下罰金。
搬運、寄藏、故買贓物或為牙保者，處五年以下有期徒刑、拘役或科或併科一千元以
下罰金。
因贓物變得之財物，以贓物論。
